臺灣屏東地方法院刑事判決　　　　　　　99年度重訴字第27號
公　訴　人　臺灣屏東地方法院檢察署檢察官
被　　　告　蔡進發
指定辯護人　本院公設辯護人　張宏惠
上列被告因違反槍砲彈藥刀械管制條例案件，經檢察官提起公訴
（99年度偵字第7571、9874號），本院判決如下：
    主  文
蔡進發犯非法製造可發射子彈具殺傷力之槍枝罪，累犯，處有期
徒刑伍年陸月，併科罰金新臺幣拾萬元，罰金如易服勞役，以新
臺幣壹仟元折算壹日，扣案附表一所示之物沒收。又犯非法持有
子彈罪，累犯，處有期徒刑陸月，併科罰金新臺幣萬元，罰金
如易服勞役，以新臺幣壹仟元折算壹日，扣案附表二（其中試射
伍顆子彈不予沒收）所示之物沒收。應執行有期徒刑伍年捌月，
併科罰金新臺幣拾貳萬元，罰金如易服勞役，以新臺幣壹仟元折
算壹日。扣案附表一、二（其中試射伍顆子彈不予沒收）所示之
物沒收。
    事  實
一、蔡進發前於民國95年間，因公共危險案件，經法院判處有期
    徒刑3 月確定，於96年3 月2 日易科罰金執行完畢，猶不知
    悔改，明知未經許可，不得製造可發射子彈具有殺傷力之槍
    枝，竟基於製造之犯意，自民國99年6 月間某日起，在屏東
    縣屏東市古松西巷706 號租屋處內，以其所有如附表一(三)(四)
    所示之工具及零件，將其購買仿BERETTA 廠M9型半自動手槍
    3 枝及仿雙管散彈槍1 枝，以換裝土造金屬槍管之方式改造
    為具殺傷力之槍枝既遂（槍枝管制編號如附表一(一)所示各為
    0000000000、0000000000、0000000000號）及未遂（槍枝管
    制編號如附表一(二)所示0000000000號）。蔡進發明知未經許
    可，不得非法持有子彈，另基於持有子彈之犯意，於上述時
    地，持有具殺傷力如附表二(一)所示制式9mm 子彈2 顆（其中
    1 顆業經試射）及附表二(二)所示非制式8.9 ±0.5mm 子彈9
    顆（其中4 顆業經試射）。嗣於99年8 月9 日16時40分許，
    為警持搜索票至上址搜索，扣得前述改造完成之手槍3 枝、
    未完成之散彈槍1 枝、9mm 制式子彈2 顆、8.9 ±0.5mm 非
    制式子彈9 顆及如附表一(三)(四)所示製造槍枝之工具及零件，
    始悉上情。
二、案經屏東縣政府警察局屏東分局報請臺灣屏東地方法院檢察
    署檢察官偵查起訴。
    理  由
一、證據能力方面：
    按傳聞法則之重要理論依據，在於傳聞證據未經當事人之反
    對詰問予以核實，乃予排斥，惟若當事人已放棄對原供述人
    之反對詰問權，於法院審判時表明同意該等傳聞證據可作為
    證據，基於證據資料愈豐富，愈有助於真實發現之理念，並
    貫徹刑事訴訟法修法加重當事人進行主義之精神，確認當事
    人對於證據能力有處分權之制度，傳聞證據經當事人同意作
    為證據，法院認為適當者，亦得為證據；另當事人於調查證
    據時，對於傳聞證據表示「沒有意見」、「對於證據調查無
    意見」，而未於言詞辯論終結前聲明異議，應視為已有將該
    等傳聞證據採為證據之同意，刑事訴訟法第159 條之5 定有
    明文。本件檢察官、辯護人及被告於本院審理時就本判決引
    用之各項證據資料如屬審判外之言詞或書面陳述，知有刑事
    訴訟法第159 條第1 項不得為證據之情形，均表示無意見，
    而未於言詞辯論終結前聲明異議（本院卷第32、57頁），本
    院審酌上開證據資料作成時之情況，並無任何違法取證之不
    適當情形，且對於被告涉案之事實具有相當之關聯性，依刑
    事訴訟法第159 條之5 規定，認具有證據能力。
二、上開製造槍枝及持有子彈之事實，業據被告於警詢、偵訊及
    本院審理時坦承不諱（警卷第4 至8 頁，偵卷第4 至6 頁，
    本院卷第31、58頁）；核與證人林展年於警、偵訊證述情節
    相符（警卷第10至16頁，偵卷第10至11頁），復有附表一、
    二所示之物扣案可資佐證。又扣案附表一(一)(二)所示槍枝（槍
    枝管制編號各為0000000000、0000000000、0000000000、00
    00000000號）及附表二所示子彈經送驗以檢視法、性能檢驗
    法、試射法鑑驗結果，認附表一(一)所示槍枝3 枝均係改造手
    槍，由仿BERETTA 廠M9型半自動手槍製造之槍枝，換裝土造
    金屬槍管而成，擊發功能正常，可供擊發適用子彈使用，認
    具有殺傷力；附表一(二)所示散彈槍1 枝，認係改造散彈槍，
    由仿雙管散彈槍製造之槍枝，換裝土造金屬槍管而成，經操
    作檢視，內不具撞針，無法供擊發適用子彈使用，認不具殺
    傷力；附表二(一)子彈2 顆，認均係口徑9mm 制式子彈，彈底
    具撞擊痕跡，採樣1 顆試射，可擊發，認具殺傷力；附表二
    (二)子彈9 顆，認均係非制式子彈，由金屬彈殼組合直徑8.9
    ±0.5mm 金屬彈頭而成，採樣4 顆試射，可擊發，認均具殺
    傷力，此有內政部警政署刑事警察局99年10月19日刑鑑字第
    0990133114號鑑定書附卷可稽（偵卷第26至32頁），此為鑑
    定機關本於專業知識技能所為之鑑定，應可憑信。此外，復
    有搜索扣押筆錄、扣押物品目錄表、現場照片等資料在卷可
    按，足徵被告確有於上開時地製造具殺傷力槍枝既遂及持有
    子彈之犯行無誤。本件事證明確，被告前揭犯行，洵堪認定
    。
三、扣案附表一(一)所示槍枝3 枝，經鑑定後認均係改造手槍，由
    仿BERETTA 廠M9型半自動手槍製造之槍枝，換裝土造金屬槍
    管而成，具有殺傷力，業如前述，自與槍砲彈藥刀械管制條
    例第4 條第1 項第1 款所列舉之制式槍枝有別，而係同條款
    所稱其他可發射子彈具有殺傷力之各式槍砲。是核被告所為
    ，係犯槍砲彈藥刀械管制條例第8 條第1 項之製造可發射子
    彈具殺傷力之改造槍枝罪，及同條例第12條第4 項之非法持
    有子彈罪。按非法製造槍砲彈藥刀械等違禁物，所侵害者為
    社會法益，如果同時製造之違禁物，客體種類相同（同為手
    槍或同為子彈，或同為爆裂物），縱令製造完成之客體有數
    個（如數支手槍、數顆子彈、數顆爆裂物）仍屬單純一罪，
    不發生想像競合之問題，最高法院82年度台上字第5303號判
    決意旨可資參照。本件被告先後製造前揭具有殺傷力槍枝3
    枝及不具殺傷力槍枝1 枝之行為，係於密切接近之時間及同
    地實施，侵害同一法益，各行為之獨立性極為薄弱，且係出
    於同一製造目的，依一般社會健全觀念，在時間差距上，難
    以強行分開，應視為數個舉動之接續行為，合為包括之一行
    為予以評價，而論以單純一罪（被告製造附表一(二)之槍枝因
    不具殺傷力而屬未遂，應論以一非法製造槍枝既遂罪，公訴
    意旨疏未論及，本院應予補充）。又被告於製造後之非法持
    有可發射子彈具殺傷力改造槍枝之低度行為，為其非法製造
    槍枝之高度行為所吸收，不另論罪。被告前揭所犯製造可發
    射子彈具殺傷力之改造槍枝罪及持有子彈罪，犯意各別、行
    為互殊，應予分論併罰。被告前於95年間，因公共危險案件
    ，經法院判處有期徒刑3 月確定，於96年3 月2 日易科罰金
    執行完畢等情，有臺灣高等法院被告前案紀錄表在卷可按，
    其於有期徒刑執行完畢後，5 年內故意再犯本件有期徒刑以
    上之各罪，均為累犯，各應依刑法第47條第1 項規定加重其
    刑。
四、爰審酌被告製造前揭具殺傷力之改造手槍、持有子彈，對於
    社會治安實存有相當程度之潛在性危險，所為誠屬不該，復
    斟酌被告犯後始終坦承犯行，態度良好，兼衡其製造槍枝、
    持有子彈之數量，製造槍枝之目的在自我防衛，並未持以犯
    案，及其教育程度為國小肄業，智識程度不高，犯罪之動機
    、目的、手段等一切情狀，分別量處如主文所示之刑，並均
    諭知併科罰金之數額，就罰金部分，均諭知易服勞役之折算
    標準，及定其應執行之刑如主文所示。扣案附表一(一)改造槍
    枝3 枝、附表二(一)(二)所示子彈，均具殺傷力，為違禁物，應
    依刑法第38條第1 項第1 款規定，宣告沒收（其中試射子彈
    5 顆，已喪失結構及效能，不予沒收）。扣案附表一(三)(四)所
    示改造工具及零件，為被告所有，供製造改造槍枝所用，業
    經被告供明在卷，應依刑法第38條第1 項第2 款規定，宣告
    沒收。扣案附表一(二)所示不具殺傷力改造散彈槍1 枝，為被
    告製造改造槍枝所得之物，應依刑法第38條第1 項第3 款之
    規定，宣告沒收。至其餘扣案物品，因與本案製造改造槍枝
    犯行無關，另其餘扣案子彈因不具殺傷力，爰均不為沒收之
    諭知。
據上論結，應依刑事訴訟法第299 條第1 項前段，槍砲彈藥刀械
管制條例第8 條第1 項、第12條第4 項，刑法第11條前段、第47
條第1 項、第42條第3 項、第51條第5 款、第7 款、第9 款、第
38條第1 項第1 款、第2 款、第3 款，判決如主文。
本案經檢察官劉昀到庭執行職務。
中    華    民    國   100    年    3     月    24    日
                  刑事第二庭  審判長法  官  潘正屏
                                    法  官  涂裕洪
                                    法  官  翁世容
以上正本證明與原本無異。
如不服本判決應於收受判決後10日內向本院提出上訴書狀，並應
敘述具體理由；其未敘述上訴理由者，應於上訴期間屆滿後20日
內向本院補提理由書（均須按他造當事人之人數附繕本）「切勿
逕送上級法院」。
中    華    民    國   100    年    3     月    24    日
                                    書記官  張孝妃
附表一：
    (一)具殺傷力之改造手槍3 枝（槍枝管制編號各為0000000000
      、0000000000、0000000000號）。
    (二)不具殺傷力之改造散彈槍1 枝（槍枝管制編號0000000000
      號）
    (三)磨刻機1 台、銼刀9 支、C 型夾1 個、固定鉗2 支、槍枝
      拋光紗輪2 個、通槍條1 支、工具箱1 箱、砂輪機1 台、
      電鑽3 支。
    (四)彈匣4 個、滑套2 個、槍管6 個、手槍槍機2 個、手槍零
      件1 包、彈簧8 個。
附表二：
    (一)制式9mm 子彈2 顆（其中1 顆業經試射）。
    (二)非制式8.9 ±0.5mm 子彈9 顆（其中4 顆業經試射）。
附錄本判決論罪科刑法條：
槍砲彈藥刀械管制條例第8條
未經許可，製造、販賣或運輸鋼筆槍、瓦斯槍、麻醉槍、獵槍、
空氣槍或第4 條第1 項第1 款所定其他可發射金屬或子彈具有殺
傷力之各式槍砲者，處無期徒刑或5 年以上有期徒刑，併科新臺
幣1 千萬元以下罰金。
未經許可，轉讓、出租或出借前項所列槍枝者，處5 年以上有期
徒刑，併科新臺幣1 千萬元以下罰金。
意圖供自己或他人犯罪之用，而犯前二項之罪者，處無期徒刑或
7 年以上有期徒刑，併科新臺幣1 千萬元以下罰金。
未經許可，持有、寄藏或意圖販賣而陳列第1 項所列槍枝者，處
3 年以上10年以下有期徒刑，併科新臺幣700 萬元以下罰金。
第1 項至第3 項之未遂犯罰之。
槍砲彈藥刀械管制條例第12條
未經許可，製造、販賣或運輸子彈者，處1 年以上7 年以下有期
徒刑，併科新臺幣500 萬元以下罰金。
未經許可，轉讓、出租或出借子彈者，處6 月以上5 年以下有期
徒刑，併科新臺幣300 萬元以下罰金。
意圖供自己或他人犯罪之用，而犯前二項之罪者，處3 年以上10
年以下有期徒刑，併科新臺幣700 萬元以下罰金。
未經許可，持有、寄藏或意圖販賣而陳列子彈者，處5 年以下有
期徒刑，併科新臺幣300 萬元以下罰金。
第 1 項至第 3 項之未遂犯罰之。